臺灣臺中地方法院刑事判決
                                     110年度侵訴字第85號
公  訴  人  臺灣臺中地方檢察署檢察官
被      告  甲男（卷內代號AB000-A000000-A，真實姓名年籍                    詳卷）                    
指定辯護人  本院公設辯護人蔡育萍
上列被告因妨害性自主罪案件，經檢察官提起公訴（110年度偵
字第5941號），本院判決如下：
    主    文
甲男犯強制性交罪，處有期徒刑參年肆月。
    犯罪事實
一、甲男（卷內代號AB000-A000000-A號，民國00年0月生，真實
    姓名年籍詳卷，於110年1月7日入伍，行為時非現役軍人）
    與甲女（卷內代號AB000-A109535號，91年生，真實姓名年
    籍詳卷）原係透過網路結識之男女朋友，甲男於109年11月4
    日邀約甲女前往其住處，甲女即於當日下午2時30分許，搭
    乘甲男機車前往甲男位於○○市○○區○○路0段某處（地址詳卷
    ）之住處。詎甲男竟基於強制性交之犯意，於同日下午3時
    許，在上址先將房門鎖上，再脫去自身外褲及內褲，並要求
    甲女坐在其大腿根部，經甲女以言詞拒絕，甲男遂將甲女強
    拉至其腿上，撫摸及吸吮甲女之左胸，因甲女表示疼痛，甲
    男遂讓甲女起身；嗣甲男再要求甲女躺回床上，甲女拒絕並
    嘗試離去，但因甲男央求而又返回床上，甲男即脫去甲女上
    衣及內衣，吸吮甲女之右胸，並隔褲撫摸甲女陰部，隨後欲
    將甲女之外褲脫去，甲女雖拉扯抵抗，仍遭甲男強行脫去外
    褲，甲男再以陰莖摩擦甲女之內褲，並隔褲撫摸甲女之陰部
    ，甲女則以手抓住甲男之手抗拒，甲男即反抓甲女之手，用
    力壓制甲女，2人均坐於床上僵持，甲女表達並無與甲男為
    性行為之意思，甲男仍執意為之，並強行將甲女往床上推倒
    ，脫去甲女之內褲，並將左手手指插入甲女之陰道內，再以
    陰莖插入甲女之陰道內抽動直至射精，以此方式違反甲女之
    意願，而對甲女強制性交得逞。後於同日下午4時45分許，
    甲男始騎乘機車搭載甲女離開住處。
二、案經甲女訴由○○市政府警察局○○分局報告臺灣○○地方檢察署
    檢察官偵查起訴。
    理    由
壹、程序部分
一、按性侵害犯罪防治法第12條規定，因職務或業務知悉或持有
    性侵害被害人姓名、出生年月日、住居所及其他足資識別其
    身分之資料者，除法律另有規定外，應予保密。警察人員必
    要時應採取保護被害人之安全措施。行政機關、司法機關及
    軍法機關所製作必須公示之文書，不得揭露被害人之姓名、
    出生年月日、住居所及其他足資識別被害人身分之資訊。又
    裁判及其他必須公示之文書，不得揭露足以識別被害人身分
    之資訊。如確有記載之必要，得僅記載其姓氏、性別或以使
    用代號之方式行之，法院辦理性侵害犯罪案件應行注意事項
    第3點亦有明定。查本案被害人甲女為性侵害犯罪之被害人
    ，又被告甲男原為被害人之男朋友，依前揭規定，為免揭露
    或推論出被害人之身分，本案判決書關於被告、被害人僅記
    載其代號，合先敘明。
二、本判決所引用被告以外之人於審判外之陳述，檢察官、被告
    、辯護人於本院審理中均未同意有證據能力（見本院卷第10
    4頁），本院審酌該等證據資料作成之情況，核無違法取證
    或其他瑕疵，且與待證事實有關連性，認為適當得為證據，
    依刑事訴訟法第159條之5規定，自有證據能力。又本判決所
    引用之非供述證據，查無違反法定程序取得之情形，依刑事
    訴訟法第158條之4規定之反面解釋，均具有證據能力。
貳、實體部分
一、上開犯罪事實，業據被告於偵訊、本院準備程序及審理中均
    坦承不諱（見偵字卷第66頁，本院卷第41頁、第82頁、第10
    7頁），核與證人即被害人甲女於警詢、偵訊時所證述之情
    節相符（見偵字不公開卷第67頁至第68頁、偵字卷第19頁至
    第25頁、第55頁至第58頁），復有性侵害案件代號與真實姓
    名對照表、性侵害案件嫌疑人代號與真實姓名對照表、性侵
    害案件被害人代號與真實姓名對照表、性侵害犯罪事件通報
    表、指認犯罪嫌疑人紀錄表、犯罪嫌疑人指認表、被害人繪
    製案發現場圖、臺中市政府警察局○○分局偵查隊受理刑事案
    件報案三聯單、受理各類案件紀錄表、疑似性侵害案件證物
    採集單、性侵害案件驗證同意書、員警處理性侵害案件交接
    及應行注意事項表、衛生福利部○○醫院受理疑似性侵害事件
    驗傷診斷書、刑案現場照片13張、臺中市政府警察局○○分局
    偵查隊陳報單（見偵字不公開卷第3頁、第7頁、第13頁、第
    15至第16頁、第17至第19頁、第21頁、第23頁、第25頁、第
    27頁、第28頁、第29頁、第31頁至第35頁、第37頁至第43頁
    、第47頁）、被害人與被告間之通訊軟體MESSAGER對話紀錄
    截圖13張、內政部警政署刑事警察局109年12月30日刑生字
    第0000000000000號鑑定書（見偵字卷第27頁至第39頁、第4
    3頁至第44頁、第51頁至第52頁）等在卷可參，足認被告自
    白確與事實相符，堪信為真實。本案事證明確，被告上開犯
    行堪以認定，應予依法論科。
二、論罪科刑
　㈠按「稱性交者，謂非基於正當目的所為之下列性侵入行為：
    一、以性器進入他人之性器、肛門或口腔，或使之接合之行
    為。二、以性器以外之其他身體部位或器物進入他人之性器
    、肛門，或使之接合之行為。」，刑法第10條第5項定有明
    文。查被告以手指、陰莖插入甲女陰道內之行為，分屬以性
    器以外之其他身體部位進入他人之性器、以性器進入他人之
    性器之性侵入行為，均係性交行為甚明。是核被告所為，係
    犯刑法第221條第1項之強制性交罪。又強制猥褻與強制性交
    ，係不同之犯罪行為，行為人若以強制性交之犯意，對被害
    人實施性侵害，先為強制猥褻，繼而為強制性交，其中強制
    猥褻行為係強制性交之前置行為，不容割裂為二罪之評價，
    則強制猥褻之階段行為自應為強制性交行為所吸收，是被告
    對被害人強制性交過程中，所為撫摸、吸吮被害人胸部、隔
    褲撫摸被害人陰部、以陰莖摩擦甲女之內褲之強制猥褻行為
    ，應均為強制性交行為所吸收，不另論罪。再者，被告於同
    一地點，密接之時間，先後以手指、性器插入甲女之性器，
    其侵害法益同一，各舉動之獨立性極為薄弱，依一般社會健
    全觀念難以強行分離，顯係基於單一犯意所為，為接續犯，
    應論以一罪。
　㈡辯護人雖以本案被告犯罪情節手段相較於暴力、慣性型之性
    侵害犯罪型態為輕，請求依刑法第59條酌減其刑等語，然按
    刑法第59條之酌量減輕其刑，必須犯罪另有特殊之原因與環
    境等等，在客觀上足以引起一般同情，認為即予宣告法定低
    度刑期尤嫌過重者，始有其適用（最高法院45年台上字第11
    65號判例要旨參照）。亦即，刑法第59條規定犯罪情狀可憫
    恕者，得酌量減輕其刑，固為法院依法得自由裁量之事項，
    然非漫無限制，必須犯罪另有特殊之原因與環境，在客觀上
    足以引起一般同情，認為即予宣告法定低度刑期尤嫌過重者
    ，始有其適用。是為此項裁量減刑時，必須就被告全部犯罪
    情狀予以審酌在客觀上是否有足以引起社會上一般人之同情
    ，而可憫恕之情形，始稱適法（最高法院88年度台上字第66
    83號判決要旨參照）。經查，被告前於109年5月、6月間，
    因妨害性自主罪案件，經本院以109年度侵簡字第19號判決
    判處有期徒刑6月、5月確定，並均宣告緩刑2年等情，此有
    被告之臺灣高等法院被告前案紀錄表、上開刑事簡易判決列
    印本（見本院彌封袋）在卷可稽，足見被告素行非佳，又於
    前案發生不到半年之時間，為逞一己私慾，竟再次漠視他人
    之性自主權，明知被害人已明確表達無意願且抗拒之情況下
    ，仍對被害人為強制性交行為，全未尊重被害人之性自主權
    ，使被害人身心因此受創、蒙受陰影，自應予以非難；另被
    告於犯罪後始終未積極與被害人達成和解，並無彌補被害人
    所造成損害之具體表現，犯後態度難認良好，故認本案依被
    告之犯罪情狀，並無何等足以引起一般同情之客觀情狀而應
    予以憫恕，自無適用刑法第59條規定酌減其刑。
  ㈢爰以行為人之責任為基礎，審酌被告僅因一己之私慾，不思
    尊重他人身體自主之權利，竟對被害人為強制性交行為，侵
    害被害人之身體自主權，並造成被害人心理陰影，惡性非輕
    ，且經被害人之父親表示先前已安排過調解2次，被告皆未
    到庭，已無再調解意願，而未能與被害人調解成立、賠償所
    受損害等節（見本院卷第108頁），兼衡被告犯罪之動機、
    目的、手段、坦承犯罪之犯後態度，暨其自陳國中畢業之智
    識程度、從事工廠的組裝包裝工作、月收入新臺幣2萬5,000
    元、未婚、無子女、家庭經濟普通之生活狀況（見本院卷第
    107頁）等一切情狀，量處如主文所示之刑。
據上論斷，應依刑事訴訟法第299條第1項前段，刑法第221條第1
項，判決如主文。
本案經檢察官屠元駿提起公訴，檢察官甲○○到庭執行職務。
中    華    民    國   110    年    11    月    11    日
            刑事第八庭    審判長法  官  高思大
                                法  官  江文玉
                                法  官  王靖茹
以上正本證明與原本無異。
如不服本判決應於收受判決後20日內向本院提出上訴書狀，並應
敘述具體理由；其未敘述上訴理由者，應於上訴期間屆滿後20日
內向本院補提理由書（均須按他造當事人之人數附繕本）「切勿
逕送上級法院」。
告訴人或被害人如不服判決，應備理由具狀向檢察官請求上訴，
上訴期間之計算，以檢察官收受判決正本之日起算。
                                書記官  廖于萱
中　　華　　民　　國　　110 　年　　11　　月　　11　　日
附錄論罪科刑法條：
中華民國刑法第221條第1項
對於男女以強暴、脅迫、恐嚇、催眠術或其他違反其意願之方法
而為性交者，處3年以上10年以下有期徒刑。